tsearch_data/russian.affix
flag *M:
#
# глаголы на -ать и -еть (1-е спряжение)
#
# 1 л. ед.ч.
    [АЕ] Т Ь		>	-ТЬ,Ю		# играть > играю
    [АЕ] Т Ь С Я	>	-ТЬСЯ,ЮСЬ	# играться > играюсь
# 1 л. мн.ч.
    [АЕ] Т Ь		>	-ТЬ,ЕМ		# играть > играем
    [АЕ] Т Ь С Я	>	-ТЬСЯ,ЕМСЯ	# играться > играемся
# 2 л. ед.ч.
    [АЕ] Т Ь		>	-ТЬ,ЕШЬ		# играть > играешь
    [АЕ] Т Ь С Я	>	-ТЬСЯ,ЕШЬСЯ	# играться > играешься
# 2 л. мн.ч.
    [АЕ] Т Ь		>	-ТЬ,ЕТЕ		# играть > играете
    [АЕ] Т Ь С Я	>	-ТЬСЯ,ЕТЕСЬ	# играться > играетесь
# 3 л. ед.ч.
    [АЕ] Т Ь		>	-ТЬ,ЕТ		# играть > играет
    [АЕ] Т Ь С Я	>	-ТЬСЯ,ЕТСЯ	# играться > играется
# 3 л. мн.ч.
    [АЕ] Т Ь		>	-ТЬ,ЮТ		# играть > играют
    [АЕ] Т Ь С Я	>	-ТЬСЯ,ЮТСЯ	# играться > играются
#
# глаголы на -уть (1-е спряжение)
#
    У Т Ь		>	-УТЬ,У		# тянуть > тяну
    У Т Ь С Я		>	-ТЬСЯ,СЬ	# тянуться > тянусь
    У Т Ь		>	-УТЬ,ЕМ		# тянуть > тянем
    У Т Ь С Я		>	-УТЬСЯ,ЕМСЯ	# тянуться > тянемся
    У Т Ь		>	-УТЬ,ЕШЬ	# тянуть > тянешь
    У Т Ь С Я		>	-УТЬСЯ,ЕШЬСЯ	# тянуться > тянешься
    У Т Ь		>	-УТЬ,ЕТЕ	# тянуть > тянете
    У Т Ь С Я		>	-УТЬСЯ,ЕТЕСЬ	# тянуться > тянетесь
    У Т Ь		>	-УТЬ,ЕТ		# тянуть > тянет
    У Т Ь С Я		>	-УТЬСЯ,ЕТСЯ	# тянуться > тянется
    У Т Ь		>	-ТЬ,Т		# тянуть > тянут
    У Т Ь С Я		>	-ЬСЯ,СЯ		# тянуться > тянутся
#
# глаголы на -оть (1-е спряжение)
#
    О Т Ь		>	-ОТЬ,Ю		# колоть > колю
    О Т Ь С Я		>	-ОТЬСЯ,ЮСЬ	# колоться > колюсь
    О Т Ь		>	-ОТЬ,ЕМ		# колоть > колем
    О Т Ь С Я		>	-ОТЬСЯ,ЕМСЯ	# колоться > колемся
    О Т Ь		>	-ОТЬ,ЕШЬ	# колоть > колешь
    О Т Ь С Я		>	-ОТЬСЯ,ЕШЬСЯ	# колоться > колешься
    О Т Ь		>	-ОТЬ,ЕТЕ	# колоть > колете
    О Т Ь С Я		>	-ОТЬСЯ,ЕТЕСЬ	# колоться > колетесь
    О Т Ь		>	-ОТЬ,ЕТ		# колоть > колет
    О Т Ь С Я		>	-ОТЬСЯ,ЕТСЯ	# колоться > колется
    О Т Ь		>	-ОТЬ,ЮТ		# колоть > колют
    О Т Ь С Я		>	-ОТЬСЯ,ЮТСЯ	# колоться > колются
#
# часть глаголов на -ыть (1-е спряжение)
#
    Ы Т Ь		>	-ЫТЬ,ОЮ		# мыть > мою
    Ы Т Ь С Я		>	-ЫТЬСЯ,ОЮСЬ	# мыться > моюсь
    Ы Т Ь		>	-ЫТЬ,ОЕМ	# мыть > моем
    Ы Т Ь С Я		>	-ЫТЬСЯ,ОЕМСЯ	# мыться > моемся
    Ы Т Ь		>	-ЫТЬ,ОЕШЬ	# мыть > моешь
    Ы Т Ь С Я		>	-ЫТЬСЯ,ОЕШЬСЯ	# мыться > моешься
    Ы Т Ь		>	-ЫТЬ,ОЕТЕ	# мыть > моете
    Ы Т Ь С Я		>	-ЫТЬСЯ,ОЕТЕСЬ	# мыться > моетесь
    Ы Т Ь		>	-ЫТЬ,ОЕТ	# мыть > моет
    Ы Т Ь С Я		>	-ЫТЬСЯ,ОЕТСЯ	# мыться > моется
    Ы Т Ь		>	-ЫТЬ,ОЮТ	# мыть > моют
    Ы Т Ь С Я		>	-ЫТЬСЯ,ОЮТСЯ	# мыться > моются
#
# часть глаголов на -зти, -сти
#
    [ЗС] Т И		>	-ТИ,У		# нести > несу
    [ЗС] Т И С Ь	>	-ТИСЬ,УСЬ	# нестись > несусь
#y    [ЗС] Т И		>	-ТИ,ЁМ		# нести > несём
    [ЗС] Т И		>	-ТИ,ЕМ		#
#y    [ЗС] Т И С Ь	>	-ТИСЬ,ЁМСЯ	# нестись > несёмся
    [ЗС] Т И С Ь	>	-ТИСЬ,ЕМСЯ	#
#y    [ЗС] Т И		>	-ТИ,ЁШЬ		# нести > несёшь
    [ЗС] Т И		>	-ТИ,ЕШЬ		#
#y    [ЗС] Т И С Ь	>	-ТИСЬ,ЁШЬСЯ	# нестись > несёшься
    [ЗС] Т И С Ь	>	-ТИСЬ,ЕШЬСЯ	#
#y    [ЗС] Т И		>	-ТИ,ЁТЕ		# нести > несёте
    [ЗС] Т И		>	-ТИ,ЕТЕ		#
#y    [ЗС] Т И С Ь	>	-ТИСЬ,ЁТЕСЬ	# нестись > несётесь
    [ЗС] Т И С Ь	>	-ТИСЬ,ЕТЕСЬ	#
#y    [ЗС] Т И		>	-ТИ,ЁТ		# нести > несёт
    [ЗС] Т И		>	-ТИ,ЕТ		#
#y    [ЗС] Т И С Ь	>	-ТИСЬ,ЁТСЯ	# нестись > несётся
    [ЗС] Т И С Ь	>	-ТИСЬ,ЕТСЯ	#
    [ЗС] Т И		>	-ТИ,УТ		# нести > несут
    [ЗС] Т И С Ь	>	-ТИСЬ,УТСЯ	# нестись > несутся
#
# глаголы на -йти
#
    Й Т И		>	-ТИ,ДУ		# найти > найду
    Й Т И С Ь		>	-ТИСЬ,ДУСЬ	# найтись > найдусь
#y    Й Т И		>	-ТИ,ДЁМ		# найти > найдём
    Й Т И		>	-ТИ,ДЕМ		#
#y    Й Т И С Ь		>	-ТИСЬ,ДЁМСЯ	# найтись > найдёмся
    Й Т И С Ь		>	-ТИСЬ,ДЕМСЯ	#
#y    Й Т И		>	-ТИ,ДЁШЬ	# найти > найдёшь
    Й Т И		>	-ТИ,ДЕШЬ	#
#y    Й Т И С Ь		>	-ТИСЬ,ДЁШЬСЯ	# найтись > найдёшься
    Й Т И С Ь		>	-ТИСЬ,ДЕШЬСЯ	#
#y    Й Т И		>	-ТИ,ДЁТЕ	# найти > найдёте
    Й Т И		>	-ТИ,ДЕТЕ	#
#y    Й Т И С Ь		>	-ТИСЬ,ДЁТЕСЬ	# найтись > найдётесь
    Й Т И С Ь		>	-ТИСЬ,ДЕТЕСЬ	#
#y    Й Т И		>	-ТИ,ДЁТ		# найти > найдёт
    Й Т И		>	-ТИ,ДЕТ		#
#y    Й Т И С Ь		>	-ТИСЬ,ДЁТСЯ	# найтись > найдётся
    Й Т И С Ь		>	-ТИСЬ,ДЕТСЯ	#
    Й Т И		>	-ТИ,ДУТ		# найти > найдут
    Й Т И С Ь		>	-ТИСЬ,ДУТСЯ	# найтись > найдутся
#
# часть глаголов на -чь
#
    Ч Ь			>	-ЧЬ,КУ		# печь > пеку
    Ч Ь С Я		>	-ЧЬСЯ,КУСЬ	# печься > пекусь
#y    Ч Ь			>	-Ь,ЁМ		# печь > печём
    Ч Ь			>	-Ь,ЕМ		#
#y    Ч Ь С Я		>	-ЬСЯ,ЁМСЯ	# печься > печёмся
    Ч Ь С Я		>	-ЬСЯ,ЕМСЯ	#
#y    Ч Ь			>	-Ь,ЁШЬ		# печь > печёшь
    Ч Ь			>	-Ь,ЕШЬ		#
#y    Ч Ь С Я		>	-ЬСЯ,ЁШЬСЯ	# печься > печёшься
    Ч Ь С Я		>	-ЬСЯ,ЕШЬСЯ	#
#y    Ч Ь			>	-Ь,ЁТЕ		# печь > печёте
    Ч Ь			>	-Ь,ЕТЕ		#
#y    Ч Ь С Я		>	-ЬСЯ,ЁТЕСЬ	# печься > печётесь
    Ч Ь С Я		>	-ЬСЯ,ЕТЕСЬ	#
#y    Ч Ь			>	-Ь,ЁТ		# печь > печёт
    Ч Ь			>	-Ь,ЕТ		#
#y    Ч Ь С Я		>	-ЬСЯ,ЁТСЯ	# печься > печётся
    Ч Ь С Я		>	-ЬСЯ,ЕТСЯ	#
    Ч Ь			>	-ЧЬ,КУТ		# печь > пекут
    Ч Ь С Я		>	-ЧЬСЯ,КУТСЯ	# печься > пекутся
